【裁判字號】    98,審易,83
【裁判日期】    980225
【裁判案由】    毒品危害防制條例
【裁判全文】
臺灣高雄地方法院刑事判決              98年度審易字第83號
公  訴  人  臺灣高雄地方法院檢察署檢察官
被      告  甲○○
上列被告因違反毒品危害防制條例案件，經檢察官聲請以簡易判
決處刑（97年度毒偵字第8005號），本院認不得依簡易判決處刑
，改依通常程序審理，嗣被告於本院準備程序進行中，就被訴事
實為有罪之陳述，經合議庭裁定由受命法官獨任適用簡式審判程
序審理，本院判決如下：
    主  文
甲○○施用第一級毒品，累犯，處有期徒刑玖月。又施用第二級
毒品，累犯，處有期徒刑伍月，扣案之甲基安非他命吸食器貳組
沒收之。應執行有期徒刑壹年，扣案之甲基安非他命吸食器貳組
沒收之。
    事      實
一、甲○○前因違反毒品危害防制條例案件，經本院以95年度簡
    字第4852號判處有期徒刑5 月確定，甫於民國96年2 月13日
    易科罰金執行完畢，另因施用毒品案件，經本院裁定送勒戒
    處所觀察、勒戒，因無繼續施用毒品傾向，於96年8 月23日
    執行完畢釋放。詎其仍未戒除毒癮，竟基於施用第一級毒品
    海洛因及第二級毒品甲基安非他命之犯意，於97年8 月21日
    警察採尿之時回溯96小時內之某時（不含公權力拘束期間）
    ，在不詳地點，以將甲基安非他命放入吸食器燒烤之方式，
    施用第二級毒品甲基安非他命1 次，及於前開採尿之時回溯
    24 小 時內之某時（不含公權力拘束期間），在不詳地點，
    以不詳方式施用第一級毒品海洛因1 次。嗣於97年8 月20日
    晚上11時50分許，在高雄縣岡山鎮○○路8 號前，因販賣第
    一級毒品海洛因案件為警查獲（販賣部分另經臺灣高雄地方
    法院檢察署檢察官偵辦），並於其位於高雄縣岡山鎮○○路
    6 號10樓之3 之住處，扣得其所有之甲基安非他命吸食器2
    組（另查扣之注射針筒2 支及夾鍊袋1 只，係被告友人真實
    姓名、年籍均不詳之「蟑螂」所有），復經徵得其同意採尿
    送驗後，呈甲基安非他命及嗎啡陽性反應，始知上情。
二、案經高雄市政府警察局刑警大隊移送臺灣高雄地方法院檢察
    署檢察官偵查後聲請簡易判決處刑。
    理      由
一、本件被告甲○○所為係犯死刑、無期徒刑、最輕本刑為3 年
    以上有期徒刑以外之罪，其於準備程序中就被訴事實為有罪
    之陳述，經受命法官告知簡式審判程序之旨，並聽取公訴人
    、被告之意見後，本院合議庭認為適宜由受命法官獨任進行
    簡式審判程序，依刑事訴訟法第273 條之1 第1 項規定，裁
    定由受命法官獨任進行審判程序，合先敘明。
二、上揭犯罪事實，業據被告於偵、審中均坦承不諱，且被告於
    97年8 月21日13時30分許，為警所採集之尿液經送檢驗結果
    ，呈嗎啡及甲基安非他命陽性反應，有高雄市立凱旋醫院97
    年8 月29日濫用藥物尿液檢驗報告（檢體編號L3-007）及高
    雄市政府警察局刑警大隊偵一隊三分隊偵辦毒品案尿液採證
    代碼對照表各1 紙及扣案之吸食器2 組在卷可憑。是被告之
    自白核與事實相符，應堪採信。本案事證明確，被告施用第
    一級毒品海洛因、第二級毒品甲基安非他命之犯行，洵堪認
    定。
三、被告前因施用毒品案件，經本院以96年度毒聲字第721 號裁
    定送勒戒處所觀察、勒戒，嗣因無繼續施用毒品傾向，甫於
    96年8 月23日執行完畢釋放有臺灣高等法院被告前案紀錄表
    1 份在卷可查。其於前案觀勒、勒戒執行完畢釋放後，5 年
    內再犯本件毒品危害防制條例第10條第2 項之罪，依同條例
    第23條第2 項之規定，檢察官本件聲請簡易判決處刑符合法
    定程序，附此敘明。
四、核被告所為，係犯毒品危害防制條例第10條第1 項之施用第
    一級毒品海洛因罪及同條第2 項之施用第二級毒品甲基安非
    他命罪。其持有第一級毒品海洛因及第二級毒品甲基安非他
    命之低度行為，分別為施用第一級毒品海洛因及第二級毒品
    甲基安非他命之高度行為所吸收，不另論罪。又被告所犯施
    用第一級毒品海洛因及第二級毒品甲基安非他命之犯行，犯
    意各別，罪名有異，構成要件不同，應予分論併罰。再被告
    有如前事實欄所述之前科紀錄，其於有期徒刑執行完畢後，
    5 年內故意再犯本件有期徒刑以上之上開2 罪，均為累犯，
    皆應依刑法第47條第1 項之規定，加重其刑。爰審酌被告經
    觀察、勒戒並執行完畢後，仍未能徹底戒絕毒品，再犯本件
    施用毒品犯行，足見其戒絕毒癮之意志不堅，未能體悟施用
    毒品對自己、家人造成之傷害及社會之負擔，惟念其犯後坦
    承犯行，態度良好，及施用毒品乃戕害自身健康，尚未直接
    危害他人，反社會性不高等一切情狀，分別量處如主文所示
    之刑，並定其應執行刑，以資懲儆。
五、扣案之甲基安非他命吸食器2 組，為被告供其本件犯施用第
    二級毒品犯行所用之物，且業經被告於警詢中自承為其所有
    ，爰依刑法第38條第1 項第2 款沒收之。至另扣案之注射針
    筒2 支及夾鍊袋1 只，則經被告供陳為其友人「蟑螂」所有
    ，又無積極證據足認其上有毒品之殘留物，爰不予宣告沒收
    ，一併敘明。
六、應依刑事訴訟法第452 條、第273 條之1 第1 項、第299 條
    第1 項前段，毒品危害防制條例第10條第1 項、第2 項，刑
    法第11條、第47條第1 項、第38條第1 項第2 款、第51條第
    5 款，判決如主文。
本案經檢察官陳登燦到庭執行職務。
中    華    民    國    98    年    2     月    25    日
                  刑事第十四庭  法  官  黃沛文
以上正本，係照原本作成，證明與原本無異。
如不服本判決應於收受本判決後10日內向本院提出上訴書狀，並
應敘述具體理由，如未敘述上訴理由者，應於上訴期間屆滿後20
日內補提理由書狀於本院（均須按他造當事人之人數附繕本）「
切勿逕送上級法院」。
中    華    民    國    98    年    2     月    25    日
                                書記官  蕭永同
附錄本判決論罪之法條：
毒品危害防制條例第10條
施用第一級毒品者，處 6 月以上 5 年以下有期徒刑。
施用第二級毒品者，處 3 年以下有期徒刑。


司法院資訊處製作；財團法人民間司法改革基金會備份。
